臺灣高等法院刑事判決
109年度上易字第202號
上  訴  人  
即  被  告  簡棕濰  



上列上訴人即被告因恐嚇等案件，不服臺灣新北地方法院108年
度審易字第2882號，中華民國108年11月28日第一審判決（起訴
案號：臺灣新北地方檢察署108年度偵字第18485、20214、20434
號），提起上訴，本院判決如下：
    主  文
上訴駁回。                                             
    理  由
一、按不服地方法院之第一審判決而上訴者，應向管轄第二審之
    高等法院為之，須提出上訴書狀，並應敘述具體理由，刑事
    訴訟法第350條第1項、第361條第1項、第2項分別定有明文
    ，此為上訴必備之程式；倘所提上訴理由非屬具體理由者，
    為上訴不合法律上之程式，且由同法第361條之立法理由第3
    項：「上訴理由是否具體，係屬第二審法院審查範圍，不在
    命補正之列。」等語可知，上訴書狀雖記載理由，但並未具
    體敘述時，則無須再命補正（最高法院97年度台上字第3889
    號判決意旨參照），第二審法院應依刑事訴訟法第362條前
    段、第367條前段之規定以判決駁回之。而所稱「具體理由
    」，並不以其書狀應引用卷內訴訟資料，具體指摘原審判決
    不當或違法之事實，亦不以於以新事實或新證據為上訴理由
    時，應具體記載足以影響判決結果之情形為必要。但上訴之
    目的，既在請求第二審法院撤銷或變更第一審之判決，所稱
    「具體」，當係抽象、空泛之反面，若僅泛言原判決認事用
    法不當、採證違法或判決不公、量刑過重等空詞，而無實際
    論述內容，即無具體可言。從而，上開法條規定上訴應敘述
    具體理由，係指須就不服判決之理由為具體之敘述，而非空
    泛之指摘而言（最高法院106年度第8次刑事庭會議決議意旨
    參照）。準此，上訴人之上訴書狀縱有敘述上訴理由，倘僅
    是徒托空言或漫事指摘，未舉出該案相關之具體事由者，即
    與未敘述具體理由無異，所為上訴即非適法。
二、查原審因被告就被訴事實為有罪之陳述，依法適用簡式審判
    程序而為審理，依憑被告於警、偵訊及原審準備程序及審理
    中之自白、證人即被害人林喻涵、吳金錦、詹儒旺、陳思吟
    警詢、偵查中之指述，復有案發現場道路監視錄影翻拍畫面
    、車籍資料、證人陳思吟受傷之衛生福利部樂生療養院診斷
    證明書、證人詹儒旺車輛之車身毀損照片等為據，認定被告
    係犯刑法第346條第1項、第3項恐嚇取財未遂罪（2罪）、恐
    嚇取財罪（1罪）、刑法第304條強制罪（1罪）、修正前刑
    法第320條第1項竊盜罪（1罪）。並說明：被告前因施用毒
    品案件，經臺灣桃園地方法院以106年度桃簡字第1842號判
    處有期徒刑3月、3月，並定應執行有期徒刑5月確定，於107
    年10月3日徒刑執行完畢，有本院被告前案紀錄表可憑，其
    於徒刑執行完畢後5年內故意再犯上開有期徒刑以上之各罪
    ，均為累犯；惟被告前案係施用毒品罪，與被告本件所犯恐
    嚇取財、強制、竊盜等罪之犯罪類型、行為態樣、造成之法
    益侵害顯然不同，參酌司法院釋字第775號解釋意旨，為避
    免發生罪刑不相當之情形，爰不予依刑法第47條第1項之規
    定加重罪刑。爰審酌被告因缺錢花用，竟以非法手段恐嚇被
    害人林喻涵、吳金錦、陳思吟，並竊取告訴人詹儒旺之財物
    ，危害社會治安，所為應予非難，兼衡其素行（原審卷附被
    告前案紀錄表）、國中畢業之智識程度（原審卷附被告個人
    戶籍資料查詢結果1紙）、家庭經濟狀況勉持（臺灣新北地
    方檢察署108年度偵字第20434號卷第9頁調查筆錄受詢問人
    資料欄）、入監前月薪新臺幣（下同）3萬多元、無需撫養
    之人，及其犯後坦承犯行，惟尚未與被害人林喻涵、吳金錦
    、陳思吟及告訴人詹儒旺達成和解或賠償損害等一切情狀，
    分別量處有期徒刑4月、6月、5月、4月，並定應執行有期徒
    刑1年7月，並諭知易科罰金折算標準。且說明被告向被害人
    吳金錦恐嚇及強制取得之零錢包1個、現金700元、手提包1
    個、水壺1個、外套1件、手機1支，及向告訴人詹儒旺竊得
    之鑰匙1支、藍寶石戒指1只、領帶夾1個、觸碰筆1支、現金
    20元均未扣案，且未實際合法發還被害人吳金錦、告訴人詹
    儒旺，宣告沒收亦無過苛、欠缺刑法上之重要性、犯罪所得
    價值低微，或為維持受宣告人生活條件之必要等情形，爰均
    依刑法第38條之1第1項前段及第3項之規定於被告所犯罪刑
    項下宣告沒收，並於全部或一部不能沒收或不宜執行沒收時
    ，追徵其價額。另就被告為本件恐嚇取財犯行所使用之水果
    刀未扣案，且業經被告於原審準備程序中供稱該物業已丟棄
    等語在卷，前開物品又非屬違禁物或本院應義務沒收之物，
    該物品又甚易取得，價值不高，並不具備刑法上之重要性，
    故不予宣告沒收。經核原審已詳敘認定事實所憑證據、認定
    理由及量刑與沒收依據。從形式上觀察，原審判決並無採證
    、認定事實錯誤、量刑瑕疵或違背法令之情形。
三、本件上訴人即被告簡棕濰不服原審判決，提起上訴，上訴理
    由略以：被告自始坦承犯行，深感悔悟，犯後態度實屬良好
    ，原審量刑過重，求請從輕量刑，以啟自新云云。
四、經查：
    按量刑之輕重，係屬為裁判之法院得依職權裁量之事項，苟
    其量刑已以行為人之責任為基礎，並斟酌刑法第57條所列一
    切情狀，在法定刑度內，酌量科刑，如無偏執一端，致明顯
    輕重失衡情形，不得遽指為不當或違法（最高法院72年度台
    上字第6696號判例、99年度台上字第189號、103年度台上字
    第36號判決意旨參照）。又刑罰之量定屬法院自由裁量之職
    權行使，但仍應審酌刑法第57條所列各款事由及一切情狀，
    為酌量輕重之標準，並非漫無限制，在同一犯罪事實與情節
    ，如別無其他加重或減輕之原因，下級法院量定之刑，亦無
    過重或失輕之不當情形，則上級法院對於下級法院之職權行
    使，原則上應予尊重（最高法院85年度台上字第2446號判決
    意旨參照）。查原審量刑既以行為人之責任為基礎，就被告
    之犯罪情節及科刑部分之量刑基礎，已於理由欄內具體說明
    ，業如前述，業已斟酌刑法第57條各款事由，基於刑罰目的
    性之考量、刑事政策之取向以及行為人刑罰感應力之衡量等
    因素而為刑之量定，並未逾越法定刑度，客觀上並無量刑畸
    重畸輕之裁量權之濫用，而無顯然失出或有失衡平之情事。
    上訴意旨所提被告坦承犯行、深感悔悟、犯後態度良好等情
    ，業據原審審酌在案。被告上訴請求從輕量刑，然其並未指
    出原判決之量刑有何不當或違法之處，亦未就就其不服原判
    決之理由舉出足為所憑之具體事由。另本案被告所犯之恐嚇
    取財未遂罪、恐嚇取財罪、竊盜罪，依其情節，並無情輕法
    重，有傷一般國民對於法律之情感，而足以引起社會一般同
    情之處，尚無顯可憫恕之情形，即無依刑法第59條酌減其刑
    之餘地，上訴意旨請求從輕量刑云云，純屬其個人主觀上對
    法院量刑之期盼，實難認已提出具體理由。
五、綜上所述，被告於上訴狀內雖已敘述上訴理由，惟係針對原
    判決得自由裁量以求個案妥當性之量刑事項再為爭執，並非
    依據卷內既有訴訟資料或提出新事證，指摘或表明第一審判
    決有何採證、認事、用法或量刑等足以影響判決本旨之不當
    或違法，要難謂其上訴書狀已經敘述具體理由。揆諸上開規
    定及說明，本件上訴顯無具體理由而不合法定程式，應予駁
    回，並不經言詞辯論為之。
據上論斷，應依刑事訴訟法第367 條前段、第372 條，判決如主
文。
中　　華　　民　　國　　109 　年　　2 　　月　　13　　日
                  刑事第七庭  審判長法　官  孫惠琳
                                    法　官  戴嘉清
                                    法　官  張育彰
以上正本證明與原本無異。
不得上訴。
                                    書記官  林蔚菁
中　　華　　民　　國　　109 　年　　2 　　月　　14　　日